臺灣彰化地方法院民事判決　96年度重訴字第102號
原　　　告　甲○○
訴訟代理人　趙惠如律師
被　　　告　乙○○
　　　　　　丙○○
共　　　同
訴訟代理人　丁○○
上列當事人間請求拆屋還地事件，本院於民國96年10月16日言詞
辯論終結，判決如下：
    主      文
被告應將坐落彰化縣彰化市○○○段下小段217之43地號土地
如附圖所示Ｂ部分面積1.50平方公尺鋼架造、Ｃ部分面積462平
方公尺1Ｆ鐵皮造地上物拆除，並將該土地返還原告及其他共有
人。
訴訟費用由被告負擔。
本判決於原告以新臺幣佰捌拾伍萬貳仟元供擔保後，得假執行
。
    事實及理由
一、原告主張坐落彰化縣彰化市○○○段下小段217之43地號
    土地（下稱系爭土地）為原告與訴外人李坤原共有，詎被告
    無正當權源，擅自在系爭土地興建如附圖所示Ｂ部分面積1.
    50平方公尺鋼架造、Ｃ部分面積462平方公尺1Ｆ鐵皮造地上
    物（下稱系爭建物）。為此依民法第767、821條等規定，提
    起本件訴訟，請求被告拆除系爭建物，並將該部分土地返還
    原告及其他共有人，訴訟費用由被告負擔，願供擔保請准宣
    告假執行。
二、被告自認系爭建物為其所有，並陳稱，使用系爭土地不知有
    何權限，另以系爭建物為同段217之41地號土地上房屋之增
    建。目前出租給國致汽車公司，租期至99年，本件如欲和解
    ，須等到租約到期云云置辯。
三、經查原告主張系爭土地為其共有，及經被告占有並興建系爭
    建物之事實，已據其提出與所述相符之土地登記謄本為證，
    復經會同彰化縣彰化地政事務所測量人員勘測現場屬實，製
    有勘驗筆錄及土地複丈成果圖在卷可稽，應認為真正。
四、按當事人主張有利於己之事實者，就其事實有舉證之責任，
    民事訴訟法第277條定有明文。本件原告主張被告無權占有
    系爭土地，而請求拆除系爭建物返還土地，被告自應就其占
    有系爭土地有正當權源存在之事實，負舉證之責。查被告已
    自認使用系爭土地不知有何權限等語在卷，雖另辯稱，系爭
    建物為同段217之41地號土地上房屋之增建。該房屋目前出
    租給國致汽車公司，租期至99年，本件如欲和解，須等到租
    約到期云云，並提出使用執照、公證書及租賃契約書等影本
    為證。惟稽之上開使用執照、公證書及租賃契約書所載，房
    屋坐落彰化市○○里○○路○段311號，土地標示彰化市○○
    ○段下小段217之41地號，均核與本件無關，原告自不受
    拘束。此外，被告復未主張及舉證證明有何使用系爭土地之
    正當權源，原告主張被告無權占有系爭土地，要屬有據。
五、復按所有人對於無權占有或侵奪其所有物者，得請求返還之
    。對於妨害其所有權者，得請求除去之。有妨害其所有權之
    虞者，得請求防止之。又各共有人對於第三人，得就共有物
    之全部為本於所有權之請求。但回復共有物之請求，僅得為
    共有人全體之利益為之。民法第767、821條定有明文。被告
    無權占有系爭土地興建系爭建物，已如上述，從而，原告據
    以提起本件訴訟請求被告拆除系爭建物，並將該部分土地返
    還原告及其他共有人，即無不合，應予准許。
六、原告陳明願供擔保聲請宣告假執行，核無不合，爰酌定相當
    擔保金額宣告之。
七、本件事證已臻明確，兩造其餘攻擊及防禦方法，經審酌後均
    與判決結果不生影響，爰不予論列。
八、訴訟費用負擔之依據：民事訴訟法第78條、第85條第1項前
    段。
中　　華　　民　　國　　96　　年　　10  　月　　30　　日
                  民事第一庭    法　官　羅培昌
以上正本係照原本作成。
如對判決上訴，應於判決送達後20日內向本院提出上訴狀。
中　　華　　民　　國　　96　　年　　10　　月　　30　　日
                      　　　    書記官　沈淑媛
